臺灣高雄地方法院刑事判決　　　　　　　 94年度訴字第761號
公　訴　人　臺灣高雄地方法院檢察署檢察官
被　　　告　甲○○　男　40歲.
上列被告因搶奪等案件，經檢察官提起公訴（94年度偵字第1964
號），嗣因被告就被訴事實為有罪之陳述，經本院告知簡式審判
程序意旨，並聽取公訴人及被告之意見後，本院合議庭裁定由受
命法官獨任依簡式審判程序審理，本院判決如下：
    主  文
甲○○無故侵入他人住宅，處有期徒刑貳月；又意圖為自己不法
之所有，而搶奪他人之動產，未遂，處有期徒刑拾月。應執行有
期徒刑拾壹月。
    事  實
一、甲○○前於八十六年間，因竊盜及強盜等案件，經臺灣高等
    法院高雄分院八十六年十一月四日，以八十六年上訴字第一
    七四三號關於強盜犯行部分判處有期徒刑五年二月，竊盜犯
    行部分判處有期徒刑四年六月，二者合併定其應執行刑為九
    年確定，並於八十七年二月二日入監執行，再於九十年十二
    月五日縮刑假釋出監，而縮刑後之執行刑期滿日應為九十四
    年十月十七日，現仍在假釋中。詎其仍不知悔改，於94年1
    月10日下午3 時30分許，無故侵入不詳姓名年籍人士所有之
    空屋即高雄縣橋頭鄉○○○路148 巷6 弄20號1 樓後門進入
    屋內（侵入住宅部份未據告訴），再上樓至該屋2 樓後方陽
    台，復徒手翻越隔間牆垣，而無故侵入毗鄰之臺灣糖業股份
    有限公司（以下稱台糖公司）所有之高雄縣橋頭鄉○○○路
    148 巷6 弄18號2 樓後方陽台（侵入住宅部份未據告訴），
    繼之再由上址18號2 樓後方陽台徒手翻越隔間牆垣，又無故
    侵入毗鄰之丁○○所有之同上址16號後方陽台，於尚未著手
    開啟丁○○所有上開二樓後方陽台門鎖之前，立即遭台糖公
    司之保全人員邱榮興發號現而大聲喊叫，適屋主丁○○亦於
    同日下午三時五十分許，返家上樓查看，此時，甲○○因而
    聞聲逃逸，並沿原路折返下樓往橋頭鄉○○路水宮巷方向逃
    逸，並於同日下午四時許，逃至該水宮巷二十九號前，適見
    丙○○所有之車牌號碼XOB-283 號重型機車鑰匙未取下，即
    向丙○○表示要借用，惟遭丙○○拒絕，詎甲○○竟另行起
    意，而意圖為自己不法之所有，乘丙○○不及防備之際，強
    行跨坐騎乘該車，並發動電門準備離去，惟經丙○○見狀，
    立即拉住該機車之加油手把，阻止甲○○騎走機車之際，適
    邱榮興等人追至，甲○○始罷手而下車逃離，旋遭邱榮興等
    人合力圍捕查獲，並於其衣褲口袋內扣得手套一雙、手電筒
    一個、螺絲起子及老虎鉗及小型鐵撬各1 支。
二、案經丁○○訴由臺灣高雄地方法院檢察署檢察官偵查起訴。
    理  由
壹、程序方面：
一、按除被告所犯為死刑、無期徒刑、最輕本刑為三年以上有期
    徒刑之罪或高等法院管轄第一審案件者外，於法院行準備程
    序進行中，被告先就被訴事實為有罪之陳述時，審判長得告
    知被告簡式審判程序之旨，並聽取當事人、代理人、辯護人
    及輔佐人之意見後，裁定進行簡式審判程序；且受命法官行
    準備程序，與法院或審判長有同一之權限；又簡式審判程序
    之證據調查，不受刑事訴訟法第一百五十九條第一項、第一
    百六十一條之二、第一百六十一條之三、第一百六十三條之
    一及第一百六十四條至第一百七十條規定之限制，刑事訴訟
    法第二百七十三條之一第一項、第二百七十九條第二項前段
    、第二百七十三條之二分別定有明文。
二、查本件被告所犯為死刑、無期徒刑、最輕本刑為三年以上有
    期徒刑以外之罪，且非高等法院管轄第一審之案件，其於準
    備程序就前揭被訴事實為有罪之陳述，經受命法官告知簡式
    審判程序之旨，並聽取當事人之意見後，本院認無不得或不
    宜改依簡式審判程序進行之處，爰依刑事訴訟法第二百七十
    三條之一第一項、第二百八十四條之一，裁定本件由受命法
    官獨任進行簡式審判程序，合先敘明。
貳、實體方面：
一、右揭事實，業據被告甲○○於本院九十四年四月二十二日審
    訊時自承屬實，核與告訴人丁○○之指述及證人邱榮興、楊
    彥顥於警詢、偵訊時之證述情節相符，亦核與證人丙○○於
    偵訊時證述：被告甲○○是因為跑的很喘，而後面有人追他
    （即指甲○○），所以才想騎走放置在我家前面之我所有車
    牌號碼ＸＯＢ─２８３號機車一部，他有坐在上開機車坐墊
    上，並發動機車電門，此時，我剛好抓住機車加油手把，他
    無法加油，所以才騎不走，後來，有機車騎士喊有賊，並且
    有人追來現場喊，他才跳下機車逃走，旋被人抓住等語情節
    符合、並有贓物領據、丙○○所有車牌號碼ＸＯＢ─２８３
    號機車行照各牌號碼一紙、現場照片十一張（詳警卷第三十
    四頁至四十二頁）、扣押物品清單一紙附卷可稽。是本件被
    告自白與事實相符，而事證明確，其前揭犯行，堪予認定。
二、被告甲○○所為，係犯刑法第三百零六條第一項無故侵入住
    宅罪、同法第三百二十五條第三項、第一項普通搶奪未遂罪
    。又被告所犯上開二罪間，係犯意個別，行為互殊，應予分
    論併罰。查本案扣得手套一雙、手電筒一個、螺絲起子及老
    虎鉗及小型鐵撬用途事實，亦為被告甲○○於警詢、偵訊、
    審訊時供述明確在卷，況證人丙○○於九十四年一月二十六
    日偵訊時證述：被告是因為被人追趕而跑得很喘，急欲脫身
    ，才想騎伊所有上開XOB-283 號機車等語綦詳，核與證人邱
    榮興於九十四年一月二十六日偵訊時證述情節相符，並有現
    場照片十一張在卷可佐，是本件被告攜帶上開工具實與前揭
    搶奪丙○○所有XOB-283 號機車之犯行無任何關連性，而公
    訴人認被告涉犯刑法第三百二十六條第二項第一款攜帶兇器
    加重搶奪罪，容有誤會，惟其搶奪基本事實同一，本院自應
    予審究，並變更起訴刑法第三百二十六條第二項第一款攜帶
    兇器加重搶奪罪之法條為第三百二十五條第三項、第一項普
    通搶奪未遂罪之法條，且依刑法第二十六條前段規定，未遂
    犯得按既遂犯之刑度減輕其刑。爰審酌被告前因竊盜及強盜
    等案件，經上開法院關於強盜犯行部分判處有期徒刑五年二
    月，竊盜犯行部分判處有期徒刑四年六月，二者合併定其應
    執行刑為九年確定，並於八十七年二月二日入監執行，再於
    九十年十二月五日縮刑假釋出監，現仍在假釋中，並有臺灣
    高等法院被告全國前案紀錄表可按，是本件被告竟於假釋期
    間，預備行竊（尚未著手），顯不知改過向善，惡性非輕，
    已嚴重影響社會治安，並侵犯住宅居住安全之犯罪情節，量
    刑本不宜從輕，惟念及其犯後坦承，且尚未造成被害人財產
    上之損害等一切情狀，分別量處如主文所示之刑，並定其應
    等執行之刑，以資懲儆。再本件扣案之手套一雙、手電筒、
    螺絲起子、老虎鉗及鐵撬各一支，雖屬被告所有，惟係供其
    預備行竊之用，業據被告供承明確，可見扣案物品均非供本
    件犯罪所用之物，爰不併依刑法第三十八條第三項、第一項
    第二款聲請宣告沒收，併此敘明。
據上論斷，應依刑事訴訟法第二百七十三條之一第一項、第二百
八十四條之一、第二百九十九條第一項前段，刑法第三百零六條
第一項、第三百二十五條第三項、第一項、第二十六條、第五十
一條第五款，判決如主文。
本案經檢察官乙○○到庭執行職務。
中    華    民    國  九十四    年    五    月  六    日
                  刑事第五庭    法  官  施添寶
中　　華　　民　　國　　94　　年　　5 　　月　　12　　日
以上正本證明與原本無異。
如不服本判決，應於收受送達後10日內向本院提出上訴書狀。
　　　　　　　　　 　　　       書記官  陳威志
附錄本案論罪科刑法條：
中華民國刑法第三百零六條(侵入住居罪)
無故侵入他人住宅、建築物或附連圍繞之土地或船艦者，處一年
以下有期徒刑、拘役或三百元以下罰金。
無故隱匿其內，或受退去之要求而仍留滯者，亦同。
刑法第三百二十五條
意圖為自己或第三人不法之所有，而搶奪他人之動產者，處六月
以上五年以下有期徒刑。
因而致人於死者，處無期徒刑或七年以上有期徒刑，致重傷者，
處三年以上十年以下有期徒刑。
第一項之未遂犯罰之。
